# 求助于陈版主，股权收购

提问人：Vvvcccttt080214 时间：2022-03-27 17:54:58
A公司（买方）向B公司（卖方）收购其全资子公司的90%的股权。期间，A公司（买方）与保险公司签订了一份就保证该交易价格相关的保险合同，合同规定，由买方先行支付该保险费，保险公司根据谁受益就开票给谁的原则，会开票给买方，然后再由卖方将全款支付给买方，所以该保险费最终是由卖方承担。想问，对于A公司，就该笔保险费应该如何账务处理？ 1 ，买方在支付给保险公司的时候，是否应该先做费用？ 2 ，买方收到卖方支付该笔保险费的时候，是作为冲销 1 的费用，还是作为长期股权投资的递减？谢谢！

回答人：chenyiwei
这部分保险费不属于支付给被购买方原股东的合并对价的一部分，不应计入合并成本或者个别报表层面的长期股权投资成本。应在发生时直接费用化处理（计入管理费用）。